臺灣高雄地方法院民事裁定　　　　　　　94年度聲字第1546號
聲　請　人　中國鋼鐵結構股份有限公司
法定代理人　陳振榮
　　　　　　　　　　　送達代收.
相　對　人　中見機械工程股份有限公司
法定代理人　郭紹宏
當事人間聲請停止執行事件，本院裁定如下：
  主  文
聲請人供擔保新臺幣捌拾萬肆仟元後，本院九十二年度執字第
二三二七八號強制執行事件之強制執行程序，於本院九十四年度
補字第八六五號債務人異議之訴事件判決確定前應暫予停止。
  理  由
一、按有回復原狀之聲請，或提起再審或異議之訴，或對於和解
    為繼續審判之請求，或提起宣告調解無效之訴、撤銷調解之
    訴，或對於許可強制執行之裁定提起抗告時，法院因必要情
    形或依聲請定相當並確實之擔保，得為停止強制執行之裁定
    ，強制執行法第18條第2項定有明文。
二、本件聲請人主張：兩造間清償債務事件，現由本院以92年度
    執字第23278 號強制執行中。惟聲請人已對原執行名義即本
    院89年度促字第3267號支付命令提起再審之訴，並由本院以
    94年度補字第865 號債務人異議之訴事件受理在案等情，業
    經聲請人提出「民事說明、聲請及視為起訴（1）狀 」為證
    ，並經本院調閱上開強制執行事件卷宗及本院94年度補字第
    865 號卷宗核閱無訛。從而，參照前揭規定，聲請人請求停
    止強制執行程序，為有理由，本院自得裁定相當並確實之擔
    保而停止前開執行事件之強制執行程序。
三、關於定供擔保金額部分：
（一）按法院因債務人之聲請，依法定相當並確實之擔保，得為
    停止強制執行之裁定，債務人本此裁定所供擔保，係以擔保
    債權人因債務人聲請停止強制執行不當可能遭受之損害得獲
    賠償為目的，乃兼顧債權人與債務人之權益，並非增加債務
    人之額外負擔（司法院大法官會議釋字第403號解釋意旨參
    照），是法院定此項擔保，其數額應依標的物停止執行後，
    債權人未能即時受償或利用該標的物所受之損害額，或其因
    另供擔保強制執行所受之損害額定之，非以標的物之價值或
    其債權額為依據（最高法院91年度臺抗字第113 號裁定參照
    ）。
（二）查相對人即債權人執行名義之債權額本金為新臺幣（下同
      ）3,358,382 元及自91年12月25日起至清償日止，按週年
      利率5 ﹪計算之利息，再參酌上開債務人異議之訴事件，
      一審辦案期限為1 年4 個月、二審為2 年、三審為1 年，
      相對人如可及時受償，其資金運用之情形為斟酌，認本件
      供擔保金額以834,000 元為適當｛計算式：〔3,358,382
      ＋（3,358,382 ×5 ﹪×35／12）〕×5 ﹪×52／12＝83
      3,765 ，元以下四捨五入｝。聲請人雖以本院92年度存字
      第3594號提存事件提存金額500,000 元、本院94年度存字
      第1041號提存事件提存金額3,572,064 元、本院93年度存
      字第1042號提存事件提存60,502元，據以主張其供擔保金
      額已逾相對人欲聲請強制執行之金額云云。然本院92年度
      存字第3594號提存事件係聲請人前依本院92年度聲字第15
      70號裁定停止執行所提供之擔保金；而本院94年度存字第
      1041號提存事件提存3,572,064 元及本院93年度存字第10
      42號提存事件提存60,502元，均係本院民事執行處執行聲
      請人財產所得款項等情，業經本院核閱上開執行卷宗屬實
      ，揆之前揭說明，前揭提存事件所提存之金額，均與本院
      審酌本件供擔保停止執行之金額無涉，聲請人據以主張應
      酌減供停止執行之擔保金額云云，自有未合。
四、至於本院91年度執助字第568 號執行事件係臺灣臺中地方法
    院受理89年度執辰字第8503號執行事件，囑託本院執行，上
    開91年度執助字第568 號事件已於91年11月28日執行終結，
    而臺灣臺中地方法院89年度執辰字第8503號執行事件則於92
    年6 月13日核發債權憑證而執行終結。另臺灣臺北地方法院
    92年度執助字第3092號執行事件係本院受理92年度執字第23
    278 號執行事件而囑託該院執行，該受囑託執行事件亦於92
    年10月2 日執行終結等情，業據本院調取各該卷證查明無訛
    ，是均無從停止執行。再按提起再審之訴，法院因必要情形
    ，或依聲請定相當並確實之擔保，得為停止強制執行之裁定
    ，強制執行法第18條第2 項固定有明文，是依此規定惟受理
    再審之訴之法院有裁定停止執行之權（最高法院91年度臺抗
    字第432 號裁定參照），是聲請人就非本院管轄審理之再審
    之訴、異議之訴、回復原狀等事件，聲請本院停止執行程序
    云云，容有誤會，併此敘明。
五、依強制執行法第18條第2項規定，裁定如主文。
中　　華　　民　　國　　94　　年　　11　　月　　11　　日
                  民事第二庭  法　官　蘇雅慧
正本係照原本作成。
如對本裁定抗告，須於裁定送達後10日內向本院提出抗告狀，並
繳納裁判費新臺幣1,000元。
中　　華　　民　　國　　94　　年　　11　　月　　11　　日
                              書記官　王淑娟
